【裁判字號】    90,訴,91
【裁判日期】    900503
【裁判案由】    毒品危害防制條例
【裁判全文】
臺灣臺中地方法院刑事判決                              九十年度訴字第九一號
    公  訴  人  臺灣臺中地方法院檢察署檢察官
    被      告  甲○○
右列被告因毒品危害防制條例案件，經檢察官提起公訴（八十八年度毒偵字第二二八
九、二五五一號），本院判決如左：
    主  文
甲○○連續施用第一級毒品，累犯，處有期徒刑壹年。
扣案之第一級毒品海洛因拾肆小包（合計毛重約拾肆點柒公克）沒收銷燬之。
    事  實
一、甲○○曾因違反肅清煙毒條例與違反麻醉藥品管理條例案件，分別經法院判處有
    期徒刑三年六月與三月確定，並經台灣南投地方法院裁定應執行有期徒刑三年七
    月確定，甫於民國八十七年九月二十八日假釋期滿執行完畢；又於八十七年間，
    因施用第二級毒品案件，經本院以八十七年度訴字第一一九五號裁定送觀察、勒
    戒後，認有繼續施用毒品之傾向，再經本院裁定令入戒治處所施以強制戒治，並
    於強制戒治滿三個月後，因戒治成效評定合格，經本院裁定停止戒治，所餘期間
  並宣付保護管束。惟其仍於保護管束期間內，因再度施用毒品案件，而經本院撤
    銷停止戒治，再令入戒治處所施以強制戒治，復於此段戒治期間，甲○○成效又
    經評定合格，再經本院裁定停止戒治，所餘期間並宣付保護管束，且嗣亦已戒治
    期滿，而經本院於八十九年二月二十九日以八十七年度訴字第一一九五號宣示諭
    知免刑，嗣並已經確定。詎甲○○仍不知悔改，又基於概括之犯意，自八十九年
    二月二十九日本院上述八十七年度訴字第一一九五號刑事判決宣示時起至同年三
    月二十九日，先後在其南投縣國姓鄉國姓村竹坑巷九八之一號住處及台中市○區
    ○○街一○○號九樓之十二等地，以將第一級毒品海洛因粉末少許摻入香煙再點
    火吸食之方式，連續施用第一級毒品海洛因多次。嗣於八十九年三月二十九日下
    午二十一時十分許，在上開台中市○○街一○○號九樓之十二與丙○○、乙○○
    （均另由台灣台中地方法院檢察署檢察官偵查）同為警查獲，並當場扣得毒品海
    洛因十四小包（合計毛重約十四‧七公克），及丙○○所有之注射針筒六支、乘
    海洛因用杓子一支、與安非他命吸食器一支。
二、案經台中市警察局第三分局報請臺灣臺中地方法院檢察署檢察官偵查起訴。
    理  由
一、右揭事實，業據被告甲○○迭於警訊、偵查與本院審理時坦承不諱，並有為警當
    場所查獲之海洛因十四小包扣案足資佐證，且被告於本件甫為警查獲後所採之尿
    液，經送台中市衛生局鑑驗結果，亦確呈有嗎啡陽性反應，有該局出具之煙毒尿
    液檢驗成績書一紙附卷可稽。又被告曾因施用毒品案件，經本院以八十七年度訴
    字第一一九五號裁定送觀察、勒戒後，認有繼續施用毒品之傾向，再經本院裁定
    令入戒治處所施以強制戒治，並於強制戒治滿三個月後，因戒治成效評定合格，
    經本院裁定停止戒治，所餘期間並宣付保護管束；惟其仍於保護管束期間內，因
    再度施用毒品案件，而經本院撤銷停止戒治，再令入戒治處所施以強制戒治，復
    於此段戒治期間，被告成效又經評定合格，再經本院裁定停止戒治，所餘期間並
    宣付保護管束，且嗣亦已戒治期滿，而經本院於八十九年二月二十九日以八十七
    年度訴字第一一九五號宣示諭知免刑，嗣並已經確定。有台灣台中地方法院檢察
    署刑案資料查註紀錄表及本院八十七年度訴字第一一九五號刑事判決各一件在卷
    足憑。被告經依毒品危害條例第三十五條第三款及第二十三條第一項為免刑判決
    確定後，五年內再犯同條例第十條第一項之施用毒品罪，本件事證明確，被告犯
    行洵堪認定。
二、按海洛因為毒品危害防制條例第二條第二項第一款所規定之第一級毒品，核被告
    施用海洛因所為，係犯毒品危害防制條例第十條第一項之施用第一級毒品罪。被
    告為施用而持有第一級毒品，其持有之低度行為，已為施用之高度行為所吸收，
    不另論罪。而被告本件先後多次施用第一級毒品犯行，時間緊接，又觸犯構成要
    件相同之罪名，顯係基於概括之犯意反覆為之，為連續犯，爰依刑法第五十六條
    之規定以一罪論，並依法加重其刑。再被告曾因違反肅清煙毒條例與違反麻醉藥
    品管理條例案件，分別經法院判處有期徒刑三年六月與三月確定，並經台灣南投
    地方法院裁定應執行有期徒刑三年七月確定，甫於八十七年九月二十八日假釋期
    滿執行完畢，有臺灣臺中地方法院檢察署刑案資料查註紀錄表附卷可參，其於有
    期徒刑執行完畢後，五年內再犯有期徒刑以上之本罪，為累犯，應依刑法第四十
    七條規定，遞加重其刑。爰審酌被告施用毒品戕害身心健康，及其犯罪之手段、
    犯罪後之態度等一切情狀，量處如主文第一項所示之刑，以示懲儆。扣案之海洛
    因十四小包（合計毛重約十四‧七公克），為毒品，應依毒品危害防制條例第十
    八條第一項前段規定宣告沒收銷燬之；至另扣案之注射針筒六支、乘海洛因用杓
    子與安非他命吸食器各一支，係同案為警查獲之丙○○所有，業據被告與另名同
    案被查獲之乙○○供明在卷，是並非被告所有，亦非屬違禁物，爰不併予宣告沒
    收，附予敘明。
據上論斷，應依刑事訴訟法第二百九十九條第一項前段，毒品危害防制條例第十條第
一項、第二十三條第二項、第十八條第一項前段，刑法第十一條前段、第五十六條、
第四十七條，判決如主文。
中      華      民      國      九十      年      五    月      三      日
                                    臺灣臺中地方法院刑事第三庭
                                            法  官  張  智  雄
右正本證明與原本無異。
如不服本判決，應於判決送達後十日內向本院提出上訴狀，上訴於臺灣高等法院臺中
分院( 須附繕本 )。
                                            書記官
中      華      民      國      九十      年      五    月      七      日
附錄論罪科刑法條
毒品危害防制條例：
第十條第一項：施用第一級毒品者，處六月以上五年以下有期徒刑。


司法院資訊處製作；財團法人民間司法改革基金會備份。
